# 请教陈老师：关于股份支付中终止股权激励计划，之前已确认的相关期权费用冲回的科目

提问人：31380200 时间：2017-04-23 11:43:44
若激励对象未能达到非市场条件（服务期限条件、业绩条件等），则激励对象实际最终没有被授予权益工具，相应的与该股权激励计划相关的累计成本、费用为零。即：之前已确认的相关期权费用可冲回。案例一　　 2012 年 1 月 1 日，甲企业授予 20 名激励对象每人100 份股票期权，公司每个会计年度对公司财务业绩指标进行考核，以达到公司财务业绩指标作为激励对象行权的必要条件，其可行权条件为两年内公司净利润增长均达10%，每份期权在 2012 年 1 月 1 日的公允价值是 10 元。　　 2012 年末，甲企业净利润增长为12%，并且企业预计下一年会有相同幅度的增长。因此，企业在这一资产负债表日确认费用 10000 元。　　借：管理费用等 10000贷：资本公积——其他资本公积 10000 （20×100×10×1/2）。　　 2013 年末，由于市场发生变化，公司净利润增长为8%，未能达到非市场的业绩条件，不能行权。应将原已确认的费用冲回。　　借：以前年度损益调整　-10000　　贷：资本公积——其他资本公积 -10000。对于应将原已确认的费用冲回，调整以前年度损益调整呢？还是冲销当期费用。也即：借：管理费用等-10000 贷：资本公积-其他资本公积 -10000.请陈老师帮助指导！谢谢！

回答人：chenyiwei
第二年冲回以前年度累计已确认的费用时，应当贷记本年度的管理费用，不能调整以前年度损益。

提问人：MPACC10 时间：2019-06-15 23:31:25
请教陈老师： Ifrs2 给予日后 23 条写：给予日以后不应对全体总额进行后续挑战。例如如果给予的
权益工具随后作废或是在股份期权的情况下，相关的期权未行权，对于已经确认的服务金融不转回。
24 （ 2 ）给予日后，如果股份期权后来作废或者期权期满时失效，应将已经确认的所取得的商品或者服务金融予以转回。
相个都是给予日后，一个转回，一个不转回，如何理解这两种表述及意思？谢谢！

回答人：chenyiwei
24(2)是所授予权益工具的公允价值不能可靠计量，因而只能依据最终行权数量和最终行权日公允价值才能最终完成对股份支付费用计量的特殊情况。理论上这应当是极其罕见的情形。